# 请问陈版主，关于同一控制下企业合并冲资本公积的问题

提问人：wypyhj 时间：2010-11-25 16:07:10
从新准则出来就一直在思考这个问题，为什么同一控制下企业合并，要冲资本公积？其隐含的逻辑何在？请陈版主提点，感激不尽！

回答人：chenyiwei
隐含的逻辑是：这种交易是集团内的资源整合（左口袋到右口袋），所以不能产生损益，也不能确认公允价值增值，而是类似于权益性交易的方式处理。

回答人：chenyiwei
权益性交易的差额直接调整股东权益，并且以后不会被转入损益。至于先冲减哪个项目，一般理解是先冲减资本公积。但如果有特殊规定的（如财企[2009]94号），则从其规定。